【裁判字號】    99,抗,260
【裁判日期】    991220
【裁判案由】    本票裁定
【裁判全文】
臺灣板橋地方法院民事裁定               99年度抗字第260號
抗  告  人  黃新明
上列抗告人因與相對人浦方雲花（原名方雲花）間本票裁定事件
，對於中華民國99年11月18日本院99年度司票字第5269號裁定提
起抗告，本院裁定如下：
      主   文
抗告駁回。
抗告程序費用新臺幣壹仟元由抗告人負擔。
      理   由
一、抗告意旨略以：緣抗告人執有相對人於簽發如附表所示之本
    票一紙（下稱系爭本票），系爭本票到期後提示未獲清償，
    依法聲請本票裁定，詎料遭原裁定以系爭本票背書不連續，
    抗告人不能享有執票人之權利為由，而駁回抗告人之聲請，
    原裁定未查抗告人系爭本票已完成背書後始提出聲請，原裁
    定駁回抗告人之聲請理由顯然不當，爰依法提出抗告等語。
二、按執票人向本票發票人行使追索權時，得聲請法院裁定後強
    制執行。票據法第123 條規定甚明，是法院之應否為准予強
    制執行之裁定，當視本票之執票人可否向發票人行使追索權
    以為斷。次按本票之發票人應於本票上記載受款人之姓名或
    商號。票據法第120 條第1項第3款分別定有明文。繼按記名
    本票應依背書及交付而轉讓，執票人應以背書之連續，證明
    其權利（票據法第124條準用第30條第1項前段、第37條第1
    項）。故如由發票人將受款人記載於本票時，須由受款人先
    為背書轉讓，始能認為背書之連續（最高法院51年臺抗字第
    145 號、68年臺上字第1939號判例意旨參照參照）。經查，
    抗告人執有之系爭本票，其票上記載「無條件擔任兌付柯徐
    素貞或其指定人」，自係屬指定柯徐素貞為受款人之記名本
    票，其票據權利之移轉，自應由柯徐素貞背書並為第一背書
    人，背書方稱連續；惟核系爭本票，其票後僅有第三人蔡景
    陶之簽名及抗告人之蓋章，並未見受款人柯徐素貞之背書，
    是系爭本票自屬背書不連續之本票，原裁定以系爭本票背書
    不連續，抗告人不得享有執票人之權利，而駁回抗告人之聲
    請，並無違誤。從而，抗告意旨指摘原裁定不當，求予廢棄
    云云，並無理由，應予駁回。
三、據上論結，本件抗告為無理由，依非訟事件法第46條、第21
    條第2項，民事訴訟法第495條之1第1項、第449條第1項、第
    95條、第78條，裁定如主文。
中    華    民    國    99    年    12    月    20    日
                  民事第二庭  法  官  鍾啟煌
以上正本係照原本作成
本裁定不得再抗告
中    華    民    國    99    年    12    月    20    日
                              書記官  張國仁
┌────────────────────────────────────────────────┐
│附表（註：免除作成拒絕證書）                                                                    │
├──┬──────┬──────┬──────┬──────┬─────────┬────┬──┤
│編號│發  票  人  │受  款  人  │發  票  日  │付  款  日  │票面金額（新臺幣）│票號    │備考│
├──┼──────┼──────┼──────┼──────┼─────────┼────┼──┤
│１  │浦方雲花    │柯徐素貞    │83年5月31日 │83年6月15日 │1,000,000元       │137,536 │    │
└──┴──────┴──────┴──────┴──────┴─────────┴────┴──┘

司法院資訊處製作；財團法人民間司法改革基金會備份。
